

DATA DIRI

Tempat / Tanggal Lahir

Klaten, 17 September 1991

Jenis Kelamin

Laki-Laki

Status

Menikah

Kewarganegaraan

Indonesia

KONTAK

083822000035



Garut, Jawa Barat

KEAHLIAN

- Cloudops Engineer
- Devops Engineer
- SRE
- Sysadmin
- Network Engineer
- Security Analyst

ANDY SETIYAWAN

Cloudops Engineer

TENTANG SAYA

Saya merupakan seorang profesional dalam bidang IT sebagai Cloudops Engineer serta dapat di tempatkan pada beberapa posisi seperti Devops Engineer, SRE, Network Engineer, Sysadmin, Security Analyst. Telah berpengalaman lebih dari 8 tahun dalam infrastruktur server baik menggunakan Cloud maupun Onpremise. Sangat tertarik dalam pembuatan infrastruktur di bidang AI baik Chat AI ataupun Image Generation AI. Cepat beradaptasi dalam hal hal baru untuk bekerja dalam tim.

PENDIDIKAN

D3 Managemen Informatika (IPK 3.25)	2013-2016
SMK 45 Wonosari (Mekanik Otomotif)	2009-2013
SMP Negeri 3 Patuk	2003-2006
SD Negeri Purwasari 4	1997-2003

PENGALAMAN KERJA

Cloudops Engineer 2019-Sekarang ICube By Sirclo (PT Lingkar Niaga Solusindo)

- Sebagai L2 di dalam tim
- Maintain cloud server infrastruktur pada platform GCP, AWS, Huawei, Linode
- Maintain CI/CD dan IAC untuk Kubernetes
- Maintain security hardener
- Kolaborasi antar divisi untuk delyver project maupun problem solving pada suatu project
- Maintain tech stack serta pembaharuan versi tech stack yang digunakan
- Maintain core image yang digunakan pada registry untuk kubernetes
- Monitoring server dan memastikan kemanan sistem

Network & Server Engineer PT Media Belajar Indonesia

2018-2019

- Merancang dan membangun server infrastruktur untuk CBT system pada onpremis server
- Merancang dan membangun sistem jaringan antar daerah mencakup Yogyakarta, Lamongan, Bojonegoro, Tulungagung

KEAHLIAN LAINNYA

- GCP, Huawei Cloud, AWS, Azure, Linode, Digitalocean
- Docker, Kubernetes
- Jenkins, Terraform, Packer, Ansible, Buildkite, Helm
- Grafana, Newrelic, Datafog, Prometheus
- Elasticsearch, Opensearch, Rabbitmq
- Airflow, Postgresql, MySql, Tidb, Dbt
- Shell Script, Phyton, Json, Javascript, Php, ReactJs
- NextJS, Codeigniter, Laravel, AngularJs
- ComfyUl, Ollama, Deepseek, OpenwebUl

Network Security Analyst PT Aino Indonesia

2018-2019

- Merancang dan membangun keamanan sistem jaringan pada e-ticketing Gembiraloka Zoo, Candi Prambanan, Candi Ratu Boko, Ramayana
- Merancang dan membangun keamanan sistem jaringan di MRT
- Merancang dan membangun keamanan sistem jaringan di Disperindag
- Maintain dan mengembangkan keamanan sistem Transjakarta, Transjogja

Network Security & Server Engineer 2017-2018 PT Sydeco

- Maintain dan monitoring jaringan pada mikrotik dan server onpremis
- Membangun dan merancang sistem keamanan jaringan dan server
- Membangun dan merancang sistem keamanan dengan kostumisasi optimal dan stabil dalam sebuah perangkat khusus yang digunakan sebagai firewall lapisan pertama.
- Maintain dan support untuk hardware, sofware serta kualitas jaringan pada semua tim
- Merancang dan membangun otomasi untuk backup harian dan melakukan backup bulanan secara berkala.

PENGALAMAN LAINNYA

- Membangun dan merancang local server dengan jaringan intranet untuk keperluan Al image editing dan generator dari ComfyUI
- Membangun dan merancang local server dengan jaringan intranet untuk keperluan Al chat, code generator, image generator dari opensource Ollama dan OpenwebUl
- Freelancer Hipajak. Merancang dan membangun server API dengan pengamanan system yang terhubung langsung dari aplikasi sambara ke bank BJB secara tunneling menggunakan IPSEC
- Merancang dan membangun web profile untuk Sajira Logistik
- Instalasi CCTV Airlangga Education Center cabang Yogyakarta, Bojonegoro, Lamongan dan Tulungagung